臺灣南投地方法院刑事判決
111年度交易字第169號
公  訴  人  臺灣南投地方檢察署檢察官 
被      告  薛光中


上列被告因公共危險案件，經檢察官提起公訴（111年度偵字第6
266號），因被告就被訴事實為有罪之陳述，本院裁定進行簡式
審判程序，判決如下：
    主      文
薛光中駕駛動力交通工具而吐氣所含酒精濃度達每公升零點二五
毫克以上，處有期徒刑肆月。如易科罰金，以新臺幣壹仟元折算
壹日。
    事實及理由
一、本案犯罪事實及證據，除證據部分補充「被告薛光中於本院
    審理時之自白」外，其餘都引用如附件起訴書的記載。
二、論罪科刑之理由：
  ㈠核被告所為，係犯刑法第185 條之3 第1 項第1 款駕駛動力
    交通工具而吐氣所含酒精濃度達每公升0.25毫克以上之罪。
  ㈡本院審酌被告前於104年間已有2次酒後駕車之刑案紀錄，本
    次為第3次酒駕，竟無視政府一再宣導不要酒後駕車之政令
    ，恣意於酒後駕駛自用小客車上路，而為酒後駕車之犯行，
    漠視社會大眾權益，對於交通安全造成相當程度之危害，幸
    未肇事即為警攔檢查獲；兼衡其吐氣所含酒精濃度為每公升
    0.31毫克；暨其坦承犯行之犯後態度等一切情狀，量處如主
    文所示之刑，並諭知易科罰金之折算標準，以資懲儆。
三、依刑事訴訟法第273條之1、第310條之2、第454條，判決如
    主文。
四、如不服本件判決，得自收受送達之日起20日內，向本院提起
    上訴狀（須附繕本）。
本案由檢察官廖秀晏提起公訴，檢察官王晴玲到庭執行職務。
中　　華　　民　　國　　111 　年　　11　　月　　23　　日
        　　　　　　　　　臺灣南投地方法院刑事第五庭   
            　　　　　　　　　法　官　羅子俞
以上正本證明與原本無異。 
如不服本判決，應於收受本判決20日內向本院提出上訴書狀，並
應敘述具體理由，如未敘述上訴理由者，應於上訴期間屆滿後20
日內補提理由書狀於本院（均須依他造當事人之人數附繕本）「
切勿逕送上級法院」。
                              書記官  林佩儒
中　　華　　民　　國　　111 　年　　11　　月　　23　　日
附錄本案論罪科刑法條：　　　　　　　　　　　　　　　
中華民國刑法第185條之3
駕駛動力交通工具而有下列情形之一者，處3年以下有期徒刑，
得併科30萬元以下罰金：
一、吐氣所含酒精濃度達每公升零點二五毫克或血液中酒精濃度
    達百分之零點零五以上。
二、有前款以外之其他情事足認服用酒類或其他相類之物，致不
    能安全駕駛。
三、服用毒品、麻醉藥品或其他相類之物，致不能安全駕駛。
因而致人於死者，處3年以上10年以下有期徒刑，得併科2百萬元
以下罰金；致重傷者，處1年以上7年以下有期徒刑，得併科1百
萬元以下罰金。
曾犯本條或陸海空軍刑法第54條之罪，經有罪判決確定或經緩起
訴處分確定，於十年內再犯第1項之罪因而致人於死者，處無期
徒刑或5年以上有期徒刑，得併科3百萬元以下罰金；致重傷者，
處3年以上10年以下有期徒刑，得併科2百萬元以下罰金。

附件：
臺灣南投地方檢察署檢察官起訴書
                                     111年度偵字第6266號
　　被　　　告　薛光中　男　55歲（民國00年00月00日生）
　　　　　　　　　　　　住南投縣○○市○○路000號
　　　　　　　　　　　　國民身分證統一編號：Z000000000號
上列被告因公共危險案件，已經偵查終結，認應提起公訴，茲將
犯罪事實及證據並所犯法條分敘如下：
　　　　犯罪事實
一、薛光中前於民國104年間，因酒後駕車之公共危險案件，經臺
    灣南投地方法院以104年度投交簡字第445號判決判處有期徒刑
    3月確定，於104年10月29日執行完畢；再於同年間，因酒後駕
    車之公共危險案件，經同法院以104年度投交簡字第600號判決
    判處有期徒刑4月確定，而於105年3月30日執行完畢（本件不
    構成累犯)；詎其仍不知悔改，先於111年9月15日下午1時許，
    在位於南投縣竹山鎮大明路某工地內，飲用啤酒半杯及內含
    酒精成分之保力達2杯後，竟仍於同日晚間6時許，駕駛車牌
    號碼000─6265號自用小客車離開，欲返回其位於南投縣○○市
    ○○路000號之住處；嗣於同日晚間6時35分許前某時許，行經
    南投縣○○鎮○○道○號高速公路北向243.5公里處時，經警於上
    址攔檢稽查，發現薛光中身上酒味濃厚，於同日晚間6時35
    分許，在該處對其施以吐氣酒精濃度測試，當場測得其吐氣所
    含酒精濃度達每公升0.31毫克。
二、案經內政部警政署國道公路警察局第七公路警察大隊報告偵
    辦。
一、上揭犯罪事實，業據被告薛光中於警詢時及偵查中坦承不諱
    ，並有酒精濃度檢測單、內政部警政署國道公路警察局舉發違
    反道路交通管理事件通知單、財團法人臺灣商品檢測驗證中心
    呼氣酒精測試器檢定合格證書及公路監理電子閘門─查車籍及駕
    駛人資料各1份附卷可稽，足徵被告自白核與事實相符，而本
    件被告經警測得吐氣中所含酒精濃度為每公升0.31毫克，已
    超過吐氣酒精濃度每公升0.25毫克之標準，是被告上開犯嫌
    ，應堪予認定。
二、核被告所為，係犯刑法第185條之3第1項第1款之罪嫌。
三、依刑事訴訟法第251條第1項提起公訴。
　　此　致
臺灣南投地方法院
中　　華　　民　　國　 111　　年　　10 　 月　  1　   日
                              檢察官  廖  秀  晏
本件證明與原本無異
中　　華　　民　　國　 111　　年　　10　　月　　6 　　日
                              書記官  賴  影  儒
所犯法條：
中華民國刑法第185條之3第1項第1款
駕駛動力交通工具而有下列情形之一者，處 3 年以下有期徒刑
，得併科 30 萬元以下罰金：
一、吐氣所含酒精濃度達每公升零點二五毫克或血液中酒精濃度
    達百分之零點零五以上。
二、有前款以外之其他情事足認服用酒類或其他相類之物，致不
    能安全駕駛。
三、服用毒品、麻醉藥品或其他相類之物，致不能安全駕駛。
因而致人於死者，處 3 年以上 10 年以下有期徒刑，得併科 2
百萬元以下罰金；致重傷者，處 1 年以上 7 年以下有期徒刑，
得併科 1 百萬元以下罰金。